【裁判字號】    97,訴,182
【裁判日期】    970220
【裁判案由】    毒品危害防制條例
【裁判全文】
臺灣板橋地方法院刑事判決               97年度訴字第182號
公  訴  人  臺灣板橋地方法院檢察署檢察官
被      告  甲○○
上列被告因違反毒品危害防制條例案件，經檢察官提起公訴（96
年度毒偵字第9458號），本院訊問被告為有罪陳述後，改依簡式
審判程序審理，並判決如下：
    主  文
甲○○施用第一級毒品，累犯，處有期徒刑柒月；又施用第二級
毒品，累犯，處有期徒刑肆月，扣案之安非他命壹小包（淨重零
點壹公克）沒收銷燬之。應執行有期徒刑玖月，扣案之安非他命
壹小包（淨重零點壹公克）沒收銷燬之。
   事  實
一、甲○○前於民國91年間因施用毒品案件，經本院以91年度少
    調字第741 號裁定送觀察、勒戒後，認無繼續施用毒品傾向
    ，於91年6 月25日執行完畢出所，由本院以91年度少調字第
    741 號裁定不付審理確定。嗣於94年間再因施用毒品案件，
    經臺灣士林地方法院以94年度士簡字第964 號判處有期徒刑
    4 月確定，並於94年12月12日易科罰金執行完畢。
二、詎甲○○不知悛悔，明知海洛因及安非他命分別係毒品危害
    防制條例第2 條第2項 第1 款、第2 款所定之第一級、第二
    級毒品，依法均不得施用、持有，竟基於施用第一級毒品海
    洛因之犯意，於96年11月16日晚間某時，在臺北縣蘆洲市其
    所賃居之某處，以將海洛因粉末摻放在香菸內點燃之方式施
    用海洛因1 次；另基於施用第二級毒品安非他命之犯意，於
    96年11月17日凌晨3 時許，在臺北縣蘆洲市○○路「尼加拉
    瓜」公園廁所內，以吸食器燒烤煙霧之方式施用安非他命1
    次。嗣經警於96年11月17日下午16時30分許，在臺北縣五股
    鄉○○路185 巷口處查獲，並扣得安非他命1 小包（淨重
    0.1 公克）。
三、案經臺北縣政府警察局蘆洲分局報告臺灣板橋地方法院檢察
    署檢察官偵查起訴。
    理  由
一、訊據被告甲○○於本院審理中，對上揭事實已坦承不諱，此
    外，被告經警於96年11月17日17時30分許採尿送驗結果（檢
    體編號：0000000 號），呈嗎啡及安非他命陽性反應，有姓
    名代碼對照表、臺灣檢驗科技股份有限公司濫用藥物尿液檢
    驗報告各1 件在卷可查（見96年毒偵字第9485號卷第22、41
    頁）。此外，並有安非他命1 小包（淨重0.1 公克）扣案可
    稽，此有扣押物品目錄表、毒品初步檢驗報告單各1 件附卷
    可佐（見上開卷第19、21頁）。足見被告所為自白與事實相
    符，而得採為認定之依據。次查，被告於91年間因施用毒品
    案件，經本院以91年度少調字第741 號裁定送觀察、勒戒後
    ，認無繼續施用毒品傾向，於91年6 月25日執行完畢出所，
    由本院以91年度少調字第741 號裁定不付審理確定；嗣於94
    年間再因施用毒品案件，經臺灣士林地方法院以94年度士簡
    字第964 號判處有期徒刑4 月確定等節，有台灣高等法院被
    告前案紀錄表及刑案查註紀錄表各1 件在卷可稽。依最高法
    院95年度台非字第65號、95年度台非字第141 號等判決見解
    所認，毒品危害防制條例第20條第3 項所謂「五年後再犯」
    ，解釋上應僅限於施用第一級、第二級毒品者，於觀察、勒
    戒或強制戒治執行完畢釋放後五年內，均未再為任何施用第
    一級、第二級毒品之犯行者，始足當之；倘五年內曾經再犯
    ，經依法追訴處罰，縱其第三次（或第三次以上）再度施用
    毒品之時間，在初犯受觀察、勒戒或強制戒治執行完畢釋放
    五年以後，仍與「五年後再犯」之情形有別，且因已於「五
    年內再犯」，顯見其再犯率甚高，原實施觀察、勒戒或強制
    戒治，已無法收其實效，即應由檢察官逕行依法追訴。從而
    ，被告於上開觀察勒戒執行完畢後三犯本件施用毒品犯行，
    事證明確，犯行堪以認定。
二、按海洛因、安非他命分屬毒品危害防制條例第2 條第2 項第
    1 款、第2 款所列之第一級毒品及第二級毒品，核被告甲○
    ○所為，係犯毒品危害防制條例第10條第1 項、第2 項之施
    用第一級毒品海洛因罪及施用第二級毒品安非他命罪。其施
    用前後非法持有第一級毒品、第二級毒品之低度行為，均已
    為施用之高度行為所吸收，不另論罪。又被告所犯上開施用
    第一級毒品海洛因、第二級毒品安非他命等罪間，犯意各別
    、行為互殊，應予分論併罰。又查，被告於94年間再因施用
    毒品案件，經臺灣士林地方法院以94年度士簡字第964 號判
    處有期徒刑4 月確定，並於94年12月12日易科罰金執行完畢
    等情，亦有上開前案紀錄表在卷可稽。被告於上開有期徒刑
    執行完畢後，5 年內故意再犯本件均有期徒刑以上之罪，均
    為累犯，各應依刑法第47條第1 項之規定加重其刑。本院審
    酌被告已有施用毒品紀錄，且經判處有期徒刑在案，竟又為
    本件犯行，顯見其未知戒除毒癮，意志力薄弱，並考量施用
    毒品乃自戕行為，所生危害非鉅，暨被告坦承施用毒品犯行
    之犯後態度等一切情狀，量處如主文所示之刑，並定應執行
    刑如主文所示。至扣案之安非他命1 小包（淨重0.1 公克）
    確屬毒品，應依毒品危害防制條例第18條第1 項前段之規定
    宣告沒收銷燬之，附此敘明。
三、末按「除被告所犯為死刑、無期徒刑、最輕本刑為三年以上
    有期徒刑之罪或高等法院管轄第一審案件者外，於前條第一
    項程序進行中，被告先就被訴事實為有罪之陳述時，審判長
    得告知被告簡式審判程序之旨，並聽取當事人、代理人、辯
    護人及輔佐人之意見後，裁定進行簡式審判程序」，刑事訴
    訟法第273 條之1 第1 項定有明文。查本件被告涉犯之毒品
    危害防制條例第10條第1 項、第2 項之施用毒品罪，法定本
    刑均非最輕本刑為3 年以上有期徒刑之罪，且被告於本院準
    備程序期日中已就被訴事實為有罪之陳述，經告知被告簡式
    審判程序之旨後，被告及公訴人對於本件改依簡式審判程序
    審理亦均表示無意見，是本院即依前揭刑事訴訟法規定，裁
    定本件進行簡式審判程序，附此敘明。
據上論斷，應依刑事訴訟法第273 條之1 第1 項、第299 條第1
項前段，毒品危害防制條例第10條第1 項、第18條第1 項前段，
刑法第11條前段、第47條第1 項，判決如主文。
本案經檢察官馬凱蕙到庭執行職務。
中    華    民    國    97    年    2     月    20    日
                  刑事第十四庭  法  官  汪怡君
上列正本證明與原本無異。
如不服本判決，應於送達後十日內敘明上訴理由，向本院提出上
訴狀。
                                書記官  李郁禎
中    華    民    國    97    年    2     月    22    日
附錄本案論罪科刑法條全文：
毒品危害防制條例第10條
施用第一級毒品者，處六月以上五年以下有期徒刑。
施用第二級毒品者，處三年以下有期徒刑。


司法院資訊處製作；財團法人民間司法改革基金會備份。
